臺灣新竹地方法院刑事裁定
110年度撤緩字第63號
聲  請  人  臺灣新竹地方檢察署檢察官
受  刑  人  周嘉瑋


上列聲請人因受刑人犯不能安全駕駛致交通危險罪案件（臺灣新
北地方法院108年度交簡上字第163號），聲請撤銷緩刑之宣告（
110年度執聲字第449號），本院裁定如下：
    主  文
臺灣新北地方法院一○八年度交簡上字第一六三號判決對周嘉瑋
所為之緩刑宣告撤銷。
    理  由
一、聲請意旨略以：
（一）查受刑人周嘉瑋因犯不能安全駕駛致交通危險罪案件，經
      臺灣新北地方法院於民國109年4月8日以108年度交簡上字
      第163號（108年度偵字第13781號）判處有期徒刑3月，同
      時宣告緩刑2年，於109年4月8日確定。惟其於緩刑期內即
      109年8月15日更犯不能安全駕駛致交通危險罪，經臺灣桃
      園地方法院於109年12月28日以109年度桃交簡字第4370號
      判決判處有期徒刑3月、併科罰金新臺幣(下同)3萬元，於
      110年2月9日確定。足認原宣告之緩刑難收其預期效果，
      而有執行刑罰之必要。
（二）核該受刑人所為，係受刑人法治觀念薄弱，自身反省力不
      足，受刑人於緩刑期內未知惕勵自省，謹慎處事，無視緩
      刑期內應循法遵矩之誡命要求，於前案所犯刑法第185條
      之3第1項第1款不能安全駕駛致交通危險罪，經宣告緩刑
      確定後，再犯後案同法同條項款之罪，其前、後案均係屬
      故意犯罪，又皆為不能安全駕駛致交通危險罪案件，顯非
      偶然誤蹈法網，不法內涵非輕，難認有何悔意，足見受刑
      人於前案遭判決後，並未因此心生警惕，猶仍違反法規範
      ，主觀之惡性難謂非微。
（三）受刑人無視緩刑期間內應遵循法遵矩之誡命要求，顯見本
      件緩刑之宣告並不足以矯正受刑人之個性，亦難收預期之
      效果，已合於刑法第75條之1第1項第2款所定撤銷緩刑宣
      告之原因，爰依刑事訴訟法第476條規定聲請撤銷。
二、按受緩刑之宣告而有緩刑期內因故意犯他罪，而在緩刑期內
    受6月以下有期徒刑、拘役或罰金之宣告確定者，足認原宣
    告之緩刑難收預期效果，而有執行刑罰之必要者，得撤銷其
    緩刑宣告，刑法第75條之1第1項第2款定有明文。次按刑法
    第75條之1得撤銷緩刑宣告之規定，考其立法意旨略以：關
    於緩刑之撤銷，現行法第75條第1項固已設有2款應撤銷之原
    因；至得撤銷緩刑之原因，則僅於保安處分章內第93條第3
    項與撤銷假釋合併加以規定，體例上不相連貫，實用上亦欠
    彈性，爰參酌德國及奧地利現行立法例增訂得撤銷緩刑之原
    因，其中現行關於緩刑前或緩刑期間故意犯他罪，而在緩刑
    期內受得易科罰金之有期徒刑之宣告者，列為應撤銷緩刑之
    事由，因認過於嚴苛，而排除第75條應撤銷緩刑之事由，移
    列至得撤銷緩刑事由，俾使「法官依被告再犯情節，而裁量
    是否撤銷先前緩刑之宣告」；其次，如有前開事由，但判決
    宣告拘役、罰金時，可見行為人仍未見悔悟，有列為得撤銷
    緩刑之事由，以資彈性適用，爰於第1項第1款、第2款增訂
    之。且本條採用裁量撤銷主義，賦予法院撤銷與否之權限，
    特於第1項規定實質要件為「足認原宣告之緩刑難收其預期
    效果，而有執行刑罰之必要」，供作審認之標準。亦即於上
    揭「得」撤銷緩刑之情形，法官應依職權本於合目的性之裁
    量，妥適審酌被告所犯前後數罪間，關於法益侵害之性質、
    再犯之原因、違反法規範之情節是否重大、被告主觀犯意所
    顯現之惡性及其反社會性等情，是否已使前案原為促使惡性
    輕微之被告或偶發犯、初犯改過自新而宣告之緩刑，已難收
    其預期之效果，而確有執行刑罰之必要，此與刑法第75條第
    1項所定2款要件有一具備，即毋庸再行審酌其他情狀，應逕
    予撤銷緩刑之情形不同。
三、經查：
（一）受刑人周嘉瑋前曾於108年5月5日因不能安全駕駛致交通
      危險罪案件，經臺灣新北地方法院於108年7月2日以108年
      度交簡字第1766號判決判處有期徒刑3月，如易科罰金，
      以1,000元折算1日，復經提起上訴，嗣經臺灣新北地方法
      院於109年4月8日以108年度交簡上字第163號判決上訴駁
      回，同時宣告緩刑2年，並應自本判決確定之日起1年6月
      內向公庫支付40,000元，於109年4月8日確定，緩刑期間
      自109年4月8日起至111年4月7日（下稱前案）；其又於緩
      刑期內即109年8月15日，因不能安全駕駛致交通危險罪案
      件，經臺灣桃園地方法院於109年12月28日以109年度桃交
      簡字第4370號判決判處有期徒刑3月，併科罰金30,000元
      ，有期徒刑如易科罰金，罰金如易服勞役，均以1,000元
      折算1日，於110年2月9日確定（下稱後案）等情，有臺灣
      新北地方法院108年度交簡字第1766號刑事簡易判決書、1
      08年度交簡上字第163號刑事判決書、臺灣桃園地方法院1
      09年度桃交簡字第4370號刑事簡易判決書及臺灣高等法院
      被告前案紀錄表各1份附卷足憑，是受刑人係於緩刑期內
      因故意犯他罪，而在緩刑期內受6月以下有期徒刑之宣告
      確定一節足堪認定。
（二）又受刑人周嘉瑋前於108年5月5日，因不能安全駕駛致交
      通危險罪案件，經臺灣新北地方法院判處有期徒刑3月，
      並諭知緩刑之宣告，於109年4月8日確定後，復於緩刑期
      內即109年8月15日故意再犯相同性質之不能安全駕駛致交
      通危險罪案件，受刑人上開所犯各罪均係不能安全駕駛致
      交通危險罪案件，且於前案確定後僅約4個月之時間即再
      犯後案，且於後案經檢驗其血液中酒精濃度甚高，並因酒
      後騎乘機車而失控自摔，顯見受刑人未因緩刑之寬典有所
      省悟，其絕非偶蹈法網或惡性輕微有所悔悟，堪認渠守法
      觀念薄弱，原緩刑之宣告，顯已難收緩刑之預期效果，而
      有執行刑罰之必要。從而，本院審酌受刑人再犯之原因、
      違反法規範之情節重大、受刑人主觀犯意所顯現之惡性及
      其反社會性非輕等各節，已足使原為促使惡性輕微之被告
      或偶發犯、初犯改過自新而宣告之緩刑，難收促其自新之
      預期效果，而確有執行刑罰之必要，核與刑法第75條之1
      第1項第2款之規定相符，且聲請人於後案即臺灣桃園地方
      法院109年度桃交簡字第4370號判決確定後6個月內向本院
      聲請撤銷緩刑，亦與刑法第75條之1第2項之規定相合。
四、綜上所述，聲請人聲請撤銷臺灣新北地方法院108年度交簡
    上字第163號判決關於緩刑之宣告，核無不合，應予准許。
五、爰依刑事訴訟法第476條，裁定如主文。　　　　　
中　　華　　民　　國　　110 　年　　5 　　月　　31　　日
                  刑事第八庭   法　官　林哲瑜
以上正本證明與原本無異。　　　　　　　　　　　 
如不服本裁定應於送達後5日內向本院提出抗告狀。
中　　華　　民　　國　　110 　年　　6 　　月　　4 　　日
　　　　　　　　　             書記官  曾柏方